【裁判字號】    99,易,966
【裁判日期】    990611
【裁判案由】    竊盜
【裁判全文】
臺灣高雄地方法院刑事判決               99年度易字第966號
公  訴  人  臺灣高雄地方法院檢察署檢察官
被      告  甲○○
上列被告因竊盜案件，經檢察官提起公訴（99年度偵字第16038號
），因被告就被訴事實為有罪之陳述，經告以簡式審判之意旨，
並聽取當事人之意見後，本院裁定進行簡式審判程序審理，判決
如下：
    主  文
甲○○犯竊盜罪，累犯，處有期徒刑伍月。又犯攜帶兇器竊盜未
遂罪，累犯，處有期徒刑玖月。應執行有期徒刑壹年。
    事  實
一、甲○○前於民國96年間因竊盜案件，經臺灣臺東地方法院以
    96年東簡字第440號判決判處有期徒刑6月，並宣告緩刑3 年
    確定，惟於緩刑期間再犯竊盜案件，經臺灣高等法院高雄分
    院以97年上訴字第1619號判決判處有期徒刑10月確定，緩刑
    並經撤銷，上開二罪接續執行，甫於98年7月31日縮刑期滿
    執行完畢。詎仍不知悔改，於99年5月5日13時許，在高雄縣
    鳳山市○○街71號前，見乙○○所有，置放於該處之鐵製攤
    架並未上鎖，竟意圖為自己不法之所有，徒手竊取該攤架得
    手後，將該攤架拆解搬運至其所騎乘之車牌號碼CTJ-112號
    重型機車上載運離去，於同日16時許將一部份攤架載往位高
    雄縣鳳山市○○路88號之「順鑫資源回收場」以新臺幣（下
    同）1,071元賣予不知情之王盈超，復於同日17時許，將另
    一部份攤架載往位高雄縣鳳山市○○路6號之「裕誠企業行
    」以465元賣予不知情之林秀萍，得款均花用殆盡。又甲○
    ○見高雄縣鳳山市○○街71號前，尚有一台以鎖鍊上鎖之不
    詳人所有鐵製攤位，另意圖為自己不法之所有，於99年5月6
    日10時10分許，至上開處所，並雇請不知情之鎖店人員黃元
    毅攜帶客觀上可為凶器之油壓剪到場，持該油壓剪破壞鍊住
    該鐵製攤位之鐵鍊鎖而著手竊盜之際，為乙○○發現，報警
    處理，經警據報前往當場逮捕甲○○致未能得逞，並循線起
    出乙○○上開失竊攤架。
二、案經乙○○訴由高雄縣政府警察局鳳山分局報請臺灣高雄地
    方法院檢察署檢察官偵查起訴。
    理  由
一、按本件被告所犯係死刑、無期徒刑、最輕本刑為三年以上有
    期徒刑以外之罪，其於本院審理時就被訴事實為有罪之陳述
    ，經告以簡式審判程序之旨，並聽取公訴人及被告之意見後
    ，本院依刑事訴訟法第273 條之1 第1 項之規定，裁定進行
    簡式審判程序，合先敘明。
二、上開犯罪事實，業據被告甲○○於審理時坦承不諱，核與證
    人乙○○、黃元毅、王盈超、林秀萍於警詢之證述情節相符
    ，復有高雄縣政府警察局鳳山分局員警王正吉出具之職務報
    告1紙、贓物認領保管單1紙及現場照片10張在卷可稽（見警
    卷第32頁、第31頁、第36～40頁），是被告上開任意性之自
    白，核與事實相符，堪予採信。本案事證明確，被告上開犯
    行，洵堪認定，應依法論科。
三、按刑法第321條第1項第3款之攜帶兇器竊盜罪，此所謂兇器
    ，其種類並無限制，凡客觀上足對人之生命、身體、安全構
    成威脅，具有危險性之兇器均屬之，且祇須行竊時攜帶此種
    具有危險性之兇器為已足，並不以攜帶之初有行兇之意圖為
    必要（最高法院79年台上字第5253號判例意旨參照）。查被
    告於99年5月6日利用不知情之鎖店人員黃元毅攜帶油壓剪1
    把至現場行竊，該油壓剪係金屬材質，質地堅硬，可以剪斷
    鐵鍊鎖，有現場照片在卷可參（見警卷第36頁），客觀上顯
    然足以對人之生命、身體、安全構成威脅，具有危險性，應
    屬兇器無訛。是核被告甲○○所為，係犯刑法第320條第1項
    之竊盜罪及同法第321條第2項、第1項第3款之攜帶兇器竊盜
    未遂罪。被告利用不知情之黃元毅為上開攜帶兇器竊盜未遂
    犯行，為間接正犯。其先後2次竊盜犯行，犯意各別，行為
    互殊，應予分論併罰。又被告上開99年5月6日犯行，已著手
    於竊盜行為之實施，然未取得財物即遭察覺而不遂，為未遂
    犯，爰依刑法第25條第2項規定按既遂犯之刑減輕之。另被
    告有事實欄記載之前案紀錄，此有臺灣高等法院被告前案紀
    錄表附卷可稽，其於受徒刑之執行完畢後，5年以內故意再
    犯本件有期徒刑以上之2罪，為累犯，均應依刑法第47條第1
    項之規定加重其刑，就被告所犯攜帶兇器竊盜未遂罪部分，
    則應依刑法第71條第1項之規定，先加後減之。爰審酌被告
    甲○○正值青年，有謀生能力，竟不思以正途取財，並有數
    次竊盜前科，不知警惕，復為本件竊盜犯行，顯然漠視他人
    財產、守法意識薄弱，惟念其犯後坦承犯行，態度良好，且
    所竊取之物已歸還被害人，有贓物認領保管單1紙可佐，其
    犯罪所生危害已有減輕，並斟酌竊取物之價值、犯罪之動機
    、目的、手段等一切情狀，及參考檢察官求刑之意見，分別
    量處如主文所示之刑，併定其應執行刑，以示懲儆。
據上論斷，應依刑事訴訟法第273 條之1 第1 項、第299 條第1
項前段，刑法第320條第1項、第321條第2項、第1項第3款、第25
條第2項、第47條第1項、第51條第5款，刑法施行法第1條之1，
判決如主文。
本案經檢察官鄧藤墩到庭執行職務。
中    華    民    國    99    年    6     月    11    日
                  刑事第七庭  法  官  洪培睿
以上正本證明與原本無異。
如不服本判決應於收受送達後10日內向本院提出上訴書狀，並應
敘述具體理由；如未敘述上訴理由者，應於上訴期間屆滿後20日
內向本院補提理由書（均須按他造當事人之人數附繕本）「切勿
逕送上級法院」。
中    華    民    國    99    年    6     月    11    日
                              書記官  秦富潔
附錄本案論罪科刑法條全文：
刑法第320 條
意圖為自己或第三人不法之所有，而竊取他人之動產者，為竊盜
罪，處五年以下有期徒刑、拘役或五百元以下罰金。
意圖為自己或第三人不法之利益，而竊佔他人之不動產者，依前
項之規定處斷。
前二項之未遂犯罰之。
刑法第321條
犯竊盜罪而有左列情形之一者，處 6 月以上、 5 年以下有期徒
刑：
一、於夜間侵入住宅或有人居住之建築物、船艦或隱匿其內而犯
    之者。
二、毀越門扇、牆垣或其他安全設備而犯之者。
三、攜帶兇器而犯之者。
四、結夥三人以上而犯之者。
五、乘火災、水災或其他災害之際而犯之者。
六、在車站或埠頭而犯之者。
前項之未遂犯罰之。

司法院資訊處製作；財團法人民間司法改革基金會備份。
